【裁判字號】    98,訴,1142
【裁判日期】    981231
【裁判案由】    違反槍砲彈藥刀械管制條例等
【裁判全文】
臺灣桃園地方法院刑事判決              98年度訴字第1142號
公  訴  人  臺灣桃園地方法院檢察署檢察官
被      告  甲○○
選任辯護人  鄭三川律師
            林鈺雄律師
上列被告因違反槍砲彈藥刀械管制條例等案件，經檢察官提起公
訴（98年度偵緝字第1596號）及移送併辦（98年度偵字第 22336
號），本院判決如下：
    主  文
甲○○未經許可，寄藏手槍，處有期徒刑伍年貳月，併科罰金新
臺幣拾萬元，罰金如易服勞役，以新臺幣壹仟元折算壹日；扣案
ＢＥＲＥＴＴＡ廠九二ＦＳ型半自動手槍壹支（含彈匣壹個，槍
枝管制編號：0000000000號）沒收。又以加害財產之
事，恐嚇他人致生危害於安全，處有期徒刑貳月；扣案ＢＥＲＥ
ＴＴＡ廠九二ＦＳ型半自動手槍壹支（含彈匣壹個，槍枝管制編
號：0000000000號）沒收。應執行有期徒刑伍年貳月
，併科罰金新臺幣拾萬元，罰金如易服勞役，以新臺幣壹仟元折
算壹日；扣案ＢＥＲＥＴＴＡ廠九二ＦＳ型半自動手槍壹支（含
彈匣壹個，槍枝管制編號：0000000000號）沒收。
    事  實
一、甲○○（綽號奇哥）明知手槍及子彈，分屬槍砲彈藥刀械管
    制條例第4條第1項第1款、第2款所管制之槍彈，非經中央主
    管機關許可，不得無故寄藏及持有之，詎其竟於民國97年 7
    、8 月間某日，在臺北縣鶯歌鎮○○路548巷2弄17號住處內
    ，應友人呂聰敏（已歿）之託，寄藏BERETTA 廠92FS型半自
    動手槍1支（含彈匣1個，槍枝管制編號：0000000000號），
    及LUGER 廠9公釐制式子彈4顆，復並將之置放其上址住處內
    ，而未經許可寄藏前開槍彈，俟日後再行歸還與呂聰敏。
二、嗣甲○○本擬將前開槍彈丟棄，而於98年6 月26日晚間將之
    攜帶外出，惟在桃園縣桃園市○○路之凱悅KTV 與其他酒客
    及傳播小姐聊天時，聞訊乙○○有騷擾小姐情事，心生不滿
    ，竟萌生恐嚇危害安全之犯意，乃於翌日（27日）上午7時6
    分許，步行前往桃園縣桃園市之桃園火車站，持以前開手槍
    搭配子彈，朝停放在桃園火車站圓環之停車格中，為乙○○
    所使用之車號5001-EQ號自用小客車後擋風玻璃，擊發3槍，
    子彈先後貫穿後擋風玻璃與擋風玻璃外固定條、後座椅音箱
    罩、喇叭、後行李廂與油箱隔板，並遺有鉛質彈頭碎片多處
    ，隨後旋搭乘由不知情之孫銘遠所駕駛之車號4582-TQ 號自
    用小客車離去，並指示孫銘遠駕車前往桃園縣桃園市○○路
    73號之聖峰茶行，臨近聖峰茶行時，甲○○再持前開手槍，
    由聖峰茶行前之室外車道線附近，再朝聖峰茶行之白鐵門，
    擊發1槍，子彈由下而上，先後貫穿厚度達3.8公分之白鐵門
    ，其中外層不銹鋼白鐵板各約0.1 公分，其內則夾泡棉材質
    ，復射擊冷氣機直至天花板，以此槍擊毀壞乙○○財物方式
    ，使之心生畏懼，致生危害於安全，並隨即逃離，祇留擊發
    後之彈頭碎片、彈頭、彈殼等物在現場。
三、迄甲○○於98年9月30日晚間9時30分許，在桃園縣桃園市○
    ○路1221號前，為警緝獲，並轉往上址住處查獲前開手槍 1
    支（含彈匣1個，槍枝管制編號：0000000000號）。
四、案經桃園縣政府警察局桃園分局報請臺灣桃園地方法院檢察
    署檢察官偵查起訴。
    理  由
一、證據能力方面：
  (一)按被告之自白，非出於強暴、脅迫、利誘、詐欺、疲勞訊問
    、違法羈押或其他不正之方法，且與事實相符者，得為證據
    ；被告陳述其自白係出於不正之方法者，應先於其他事證而
    為調查，該自白如係經檢察官提出者，法院應命檢察官就自
    白之出於自由意志，指出證明之方法，刑事訴訟法第156 條
    第1項、第3項定有明文。準此，被告甲○○及辯護人對檢察
    官所提被告於警詢時及偵查中不利於己供述（見臺灣桃園地
    方法院檢察署98年度偵字第22336號偵查卷第7頁至第17頁，
    98年度偵緝字第1596號偵查卷第4 頁至第14頁、第32頁至第
    37頁、第49頁至第51頁），證據能力並無意見，復本院亦查
    無有何顯然不正之方法取得情事，而悖於其自由意志，是被
    告前開不利於己供述得為證據。
  (二)次按被告以外之人於審判外之陳述雖不符刑事訴訟法第 159
    條之1至之4規定，而經當事人於審判程序同意作為證據，法
    院審酌該言詞陳述或書面陳述作成時之情況，認為適當者，
    亦得為證據；當事人、代理人或辯護人於法院調查證據時，
    知有刑事訴訟法第159條第1項不得為證據之情形，而未於言
    詞辯論終結前聲明異議者，視為有前項之同意，同法第 159
    條之5 定有明文。又該條立法意旨在於傳聞證據未經當事人
    之反對詰問予以核實，原則上先予排除，惟若當事人已放棄
    反對詰問權，於審判程序中表明同意該等傳聞證據可作為證
    據；或於言詞辯論終結前未聲明異議，基於尊重當事人對傳
    聞證據之處分權，及證據資料愈豐富，愈有助於真實發見之
    理念，且強化言詞辯論主義，使訴訟程序得以順暢進行，上
    開傳聞證據亦均具有證據能力。準此，被告及辯護人對檢察
    官所提證人即被害人乙○○、證人孫銘遠、陳又銘、李函軒
    、邱莉婷、鄭紹鵬、黃靜宜於警詢時、偵查中所為之陳述（
    見同上98年度偵字第13805號偵查卷(一)第2頁至第11頁、第13
    頁至第15頁、第29頁至第36頁、第40頁至第45頁、第66頁至
    第71頁、第76頁至第80頁、第83頁至第85頁、第87頁至第90
    頁、第92頁至第96頁、第120頁至第126頁、第144頁至第150
    頁，98年度偵字第22336 號偵查卷第28頁至第32頁、第42頁
    至第65頁，98年度偵緝字第1596號偵查卷第54頁至第55頁）
    ，均同意有證據能力，復本院認其作成之情形並無不當情形
    ，經審酌後認為適當，故渠等證人前開審判外之陳述皆得為
    證據。
  (三)另按鑑定之經過及其結果，應命鑑定人以言詞或書面報告；
    法院或檢察官得囑託醫院、學校或其他相當之機關、團體為
    鑑定，或審查他人之鑑定，並準用前開規定，刑事訴訟法第
    206條第1項、第208條第1項前段定有明文。經查，內政部警
    政署刑事警察局98年10月26日刑鑑字第0980137104號鑑驗書
    、98年12月4 日刑鑑字第0980158115號函（見同上98年度偵
    字第22336號偵查卷第159頁至第160頁、第169頁，98年度偵
    緝字第1596號偵查卷第58頁至第60頁），屬檢察官指揮司法
    警察所囑託之鑑定機關，並為該機關執行槍彈鑑定公務所出
    具之書面鑑定報告，依據刑事訴訟法第159 條之立法理由及
    同法第206 條規定，自得為證據；且被告及辯護人就此部分
    證據均同意有證據能力，迄至本件辯論終結時，亦未聲明異
    議，復核該鑑定書與檢察官主張之犯罪事實有關聯性，是可
    認前開槍彈鑑定書具有證據能力。
  (四)另本案現場照片、車籍查詢資料、桃園縣政府警察局桃園分
    局刑案現場勘察報告等（見同上98年度偵字第13805 號偵查
    卷(一)第16頁至第26頁、第53頁至第63頁、第102頁至第116頁
    ，98年度偵字第22336 號偵查卷第21頁至第22頁、第33頁至
    第34頁、第66頁至第101 頁、第135頁至第151頁，98年度偵
    緝字第1596號偵查卷第25頁至第29頁），及扣案之 BERETTA
    廠92FS型半自動手槍1支（含彈匣1個，槍枝管制編號：0000
    000000號）暨案發現場所留之彈頭碎片、彈頭、彈殼等物，
    分屬書證及物證性質，復均與本案事實具有自然關聯性，亦
    無事證足認有違背法定程序或經偽造、變造所取得之情事，
    是皆可認有證據能力。
二、訊據被告甲○○對上揭犯行坦承不諱，核與證人即被害人乙
    ○○、證人孫銘遠、陳又銘、李函軒、邱莉婷、鄭紹鵬、黃
    靜宜於警詢時、偵查中證述情節相符（見同上98年度偵字第
    13805號偵查卷(一)第2頁至第11頁、第13頁至第15頁、第29頁
    至第36頁、第40頁至第45頁、第66頁至第71頁、第76頁至第
    80頁、第83頁至第85頁、第87頁至第90頁、第92頁至第96頁
    、第120頁至第126頁、第144頁至第150頁，98年度偵字第22
    336 號偵查卷第28頁至第32頁、第42頁至第65頁，98年度偵
    緝字第1596號偵查卷第54頁至第55頁），另有本案現場照片
    、車籍查詢資料、桃園縣政府警察局桃園分局刑案現場勘察
    報告等在卷可稽（見同上98年度偵字第13805 號偵查卷(一)第
    16頁至第26頁、第53頁至第63頁、第102頁至第116頁，98年
    度偵字第22336 號偵查卷第21頁至第22頁、第33頁至第34頁
    、第66頁至第101 頁、第135頁至第151頁，98年度偵緝字第
    1596號偵查卷第25頁至第29頁），及扣案之BERETTA 廠92FS
    型半自動手槍1支（含彈匣1個，槍枝管制編號：0000000000
    號）暨案發現場所留之彈頭碎片、彈頭、彈殼等物為證，堪
    以認定。況扣案之前開槍枝，送往內政部警政署刑事警察局
    鑑定，經以檢視法、性能檢驗法、電解腐蝕法、比對顯微鏡
    法鑑定結果，送鑑手槍1支，認係口徑9公釐制式半自動手槍
    ，為義大利BERETTA 廠92FS型，槍號遭磨滅，經以電解腐蝕
    法重現結果，因槍號磨滅過深，無法重現，槍管內具6 條右
    旋來復線，擊發功能正常，可供擊發同口徑制式子彈使用，
    認具殺傷力；復經試射彈頭、彈殼並與該局所見涉槍檔存資
    料比對結果，發現與本案彈殼1顆（現場編號06）、彈頭1顆
    （現場編號01），其彈底特徵紋痕及來復線特徵均相吻合，
    認均係由該槍枝所擊發乙節，有該局98年10月26日刑鑑字第
    0980137104號鑑驗書、98年12月4 日刑鑑字第0980158115號
    函述足憑（見同上98年度偵字第22336號偵查卷第159頁至第
    160頁、第169頁，98年度偵緝字第1596號偵查卷第58頁至第
    60頁），堪信被告任意性之自白，核與事實相符，應屬可信
    。是本案事證明確，被告犯行洵堪認定。
三、核被告甲○○所為，係犯槍砲彈藥刀械管制條例第7條第4項
    未經許可寄藏手槍罪、同法第12條第4 項之未經許可寄藏子
    彈罪，及刑法第305 條之恐嚇危害安全罪。又按「寄藏」之
    受人委託代為保管，其保管之本身所為之「持有」，既係「
    寄藏」之當然結果，法律上自宜僅就「寄藏」行為為包括之
    評價，不應另就「持有」予以論罪，最高法院74年台上字第
    3400號著有判例可資參照；準此，被告持有前開槍彈之行為
    ，屬寄藏之當然結果，自不另論罪。再被告自97年7、8月間
    某日起，迄至98年9月30日晚間9時30分許為警查獲時止，寄
    藏前開槍彈之行為，屬繼續犯。另被告以一寄藏槍彈之行為
    ，同時觸犯槍砲彈刀械管制條例第7 條第4項、第12條第4項
    二罪名，為想像競合犯，應從一重之未經許可寄藏手槍罪處
    斷。另被告所犯未經許可寄藏手槍罪與恐嚇危害安全罪間，
    犯意各別，行為互異，罪質不同，且被告寄藏前開槍彈之目
    的要非犯恐嚇被害人乙○○，無縱的吸收關係，自應論以數
    行為，並予分論併罰。爰審酌槍彈屬高度危險之物品，非經
    主管機關許可不得擅自持有，以維社會大眾安全，而被告竟
    無故寄藏手槍及子彈，對社會之秩序及安寧危害甚深，復持
    之在大眾通行繁忙之桃園火車站及一般道路上，開槍射擊被
    害人乙○○汽車、鐵門，以遂行恐嚇犯行，所造成之安全危
    害尤為嚴重，但念被告犯罪後尚能坦承犯行，態度良可，復
    已與被害人乙○○作為和解，被害人乙○○並請求從輕量刑
    ，此有渠等間書立和解書暨本院98年12月24日審判筆錄各 1
    份在卷可參（見本院刑事卷第35頁、第46頁），兼衡其所持
    有槍枝之數量、時間及犯罪之動機、品行、智識程度等一切
    情狀，量處如主文所示之刑，及就併科罰金部分諭知易服勞
    役之折算標準，並定其應執行之刑。
四、末扣案之BERETTA 廠92FS型半自動手槍1支（含彈匣1個，槍
    枝管制編號：0000000000號）為違禁物，以供被告甲○○犯
    未經許可寄藏手槍罪與恐嚇危害安全罪之用，自不問屬於犯
    人與否，應依刑法第38條第1項第1款規定宣告沒收。至本案
    另在案發現場所發現之彈頭碎片、彈頭、彈殼等物，雖原係
    被告未經許可所寄藏之子彈，然已因擊發裂解為彈頭、彈殼
    及其碎片，已不具殺傷力而非違禁物，爰不併為沒收之宣告
    ，附此敘明。
據上論斷，應依刑事訴訟法第299條第1項前段，槍砲彈藥刀械管
制條例第7條第4項、第12條第4項，刑法第11條前段、第305條、
第55條、第51條第5款、第42條第3項前段、第38條第1項第1款，
刑法施行法第1條之1第1項、第2項前段，判決如主文。
本案經檢察官施昱廷到庭執行職務。
中    華    民    國    98    年    12    月    31    日
                  刑事第六庭  審判長法  官  錢建榮
                                    法  官  宣玉華
                                    法  官  黃翊哲
以上正本證明與原本無異。
如不服本判決，應於判決送達後10日內向本院提出上訴書狀（應
附繕本），並應敘述具體理由，其未敘述上訴理由者，應於上訴
期間屆滿後20日向本院內補提理由書，上訴於臺灣高等法院。
                                    書記官  高文靜
中    華    民    國    98    年    12    月    31    日
附錄本判決論罪科刑法條：
槍砲彈藥刀械管制條例第7條第4項
未經許可，持有、寄藏或意圖販賣而陳列第1 項所列槍砲、彈藥
者，處5年以上有期徒刑，併科新臺幣1,000萬元以下罰金。
槍砲彈藥刀械管制條例第12條第4項
未經許可，持有、寄藏或意圖販賣而陳列子彈者，處5 年以下有
期徒刑，併科新臺幣300萬元以下罰金。
刑法第305條
以加害生命、身體、自由、名譽、財產之事，恐嚇他人致生危害
於安全者，處2年以下有期徒刑、拘役或300元以下罰金。（罰金
部分依刑法施行法第1條之1第1項、第2項前段規定，貨幣單位變
更為新臺幣且金額提高為30倍）

司法院資訊處製作；財團法人民間司法改革基金會備份。
